臺灣雲林地方法院刑事判決
111年度易字第90號
公  訴  人  臺灣雲林地方檢察署檢察官 
被      告  蔡朝明


上列被告因竊盜案件，經檢察官提起公訴（110年度偵字第9436
號），被告於準備程序就被訴事實為有罪之陳述，經本院合議庭
裁定由受命法官獨任行簡式審判程序，判決如下：
    主  文
蔡朝明犯竊盜罪，累犯，處有期徒刑參月，如易科罰金，以新臺
幣壹仟元折算壹日。未扣案犯罪所得價值新臺幣肆仟伍佰元之振
興五倍券、新臺幣捌拾玖元均沒收之，於全部或一部不能沒收或
不宜執行沒收時，追徵其價額。
    事  實
一、蔡朝明基於竊盜之犯意，於民國110年11月29日上午5時14分
    許，至位於雲林縣○○鄉○○村○○路00號之黃勝宏住處旁車庫內
    ，徒手開啟未上鎖之車門，竊取黃勝宏所有之置放於車牌號
    碼000-0000號自用小客車內之價值約新臺幣（下同）10,000
    元之振興五倍券、現金200元等物得手後離去。嗣經黃勝宏
    報警，經警循線查獲蔡朝明，扣得價值5,500元之振興五倍
    券、現金111元（已發還黃勝宏據領），因而查獲上情。
二、案經黃勝宏訴由雲林縣警察局臺西分局報告臺灣雲林地方檢
    察署檢察官偵查起訴。
    理  由
一、程序方面：
    本案被告蔡朝明所犯之罪，非死刑、無期徒刑、最輕本刑為
    3年以上有期徒刑之罪，或高等法院管轄第一審之案件，被
    告於準備程序中，就前揭被訴事實為有罪之陳述，經告以簡
    式審判程序之旨，並聽取被告與公訴人之意見後，本院爰依
    刑事訴訟法第273條之1第1項規定，裁定本案行簡式審判程
    序。
二、證據名稱：
  ㈠證人即告訴人黃勝宏之證述（警卷第5至7頁）。
  ㈡雲林縣警察局臺西分局扣押筆錄、扣押物品目錄表、贓物認領保
    管單各1份（警卷第8至10、12頁）。
  ㈢監視器翻拍照片3張、現場及扣案物照片7張（警卷第15至17
    頁）。
  ㈣被告蔡朝明之自白（警卷第3至4頁，偵卷第23至25頁，本院
    卷第37、42、43頁）。
三、論罪科刑：
  ㈠核被告所為，係犯刑法第320條第1項之竊盜罪。
  ㈡按司法院釋字第775號解釋之解釋文及理由意旨，係指構成累
    犯者，不分情節，一律加重最低本刑，於不符合刑法第59條
    所定要件之情形下，致生行為人所受之刑罰超過其所應負擔
    罪責之個案，不符罪刑相當原則、比例原則，於此範圍內，
    在刑法第47條第1項修正前，為避免發生上述罪刑不相當之
    情形，法院就該個案應裁量是否加重最低本刑。故該解釋係
    指個案應量處最低法定刑，又無法適用刑法第59條規定減輕
    之情形，法院方應依此解釋意旨裁量不予加重最低本刑，並
    非指前案為同性質之案件，始有累犯加重之適用（最高法院
    109年度台上字第518、296號判決意旨參照）。經查，被告
    因竊盜案件，經本院以109年度易字第233號判決判處有期徒
    刑7月確定，並於110年4月20日執行完畢一節，有臺灣高等
    法院被告前案紀錄表附卷可證，其於受徒刑之執行完畢後，
    5年以內故意再犯本案有期徒刑以上之罪，依刑法第47條第1
    項之規定，已構成累犯，且本案犯罪情節並無如加重法定最
    低本刑即產生罪刑不相當之情形，自應依刑法第47條第1項
    規定，加重其刑。
  ㈢審酌被告不思以合法途徑獲取財物，任意竊取他人財物，顯
    見欠缺尊重他人財產權之法治觀念，所為應予非難，兼衡其
    有多次竊盜之前科(累犯不重複評價)，素行不佳，也考量被
    告犯後坦承犯行，所竊物品扣除有發還被害人部分外，迄今
    未賠償被害人其餘價值4500元之振興五倍券、現金89元之損
    失；自陳未婚、無子女，現與父母同住，高職肄業之教育程
    度，做臨時工，收入不一定，再斟酌被害人之量刑意見等一
    切情狀，量處如主文所示之刑，並諭知易科罰金之折算標準
    。
四、被告竊得價值10,000元之振興五倍券、現金200元，其中價
    值5,500元之振興五倍券、現金111元已實際返還被害人，依
    刑法第38條之1第5項規定，不予宣告沒收，其餘未扣案價值
    4500元之振興五倍券、現金89元，依刑法第38條之1第1項前
    段、第3項規定，宣告沒收，於全部或一部不能沒收或不宜
    執行沒收時，追徵其價額。
據上論斷，應依刑事訴訟法第273條之1第1項、第299條第1項前
段，刑法第320條第1項、第47條第1項、第41條第1項前段、第38
條之1第1項前段、第3項，刑法施行法第1條之1第1項，判決如主
文。
本案經檢察官許景睿提起公訴，檢察官顏鸝靚到庭執行職務。
中　　華　　民　　國　　111 　年　　4 　　月　　12　　日
                  刑事第五庭  法  官  張恂嘉
以上正本證明與原本無異。
如不服本判決應於收受判決後20日內向本院提出上訴書狀，並應
敘述具體理由；其未敘述上訴理由者，應於上訴期間屆滿後20 
日內向本院補提理由書（均須按他造當事人之人數附繕本）。「
切勿逕送上級法院」。
                              書記官  洪青霜
中　　華　　民　　國　　111 　年　　4 　　月　　12　　日
附錄論罪科刑法條全文：
中華民國刑法第320條
意圖為自己或第三人不法之所有，而竊取他人之動產者，為竊盜
罪，處五年以下有期徒刑、拘役或五十萬元以下罰金。
意圖為自己或第三人不法之利益，而竊佔他人之不動產者，依前
項之規定處斷。
前二項之未遂犯罰之。